臺灣基隆地方法院刑事判決　
111年度金訴字第25號
公  訴  人  臺灣基隆地方檢察署檢察官
被      告  簡怡欣



上列被告因違反洗錢防制法等案件，經檢察官提起公訴（109年
度偵字第2276號），本院判決如下：
    主  文
甲○○幫助犯洗錢防制法第十四條第一項之洗錢罪，處有期徒刑參
月，併科罰金新臺幣貳萬元，罰金如易服勞役，以新台幣壹仟元
折算壹日。緩刑參年，並應依附表所載條件履行賠償。
    事  實
一、甲○○可預見金融機構帳戶係個人理財之重要工具，為個人財
    產、信用之重要表徵，如交予他人使用，有供作財產犯罪用
    途之可能，而犯罪者取得他人金融機構之提款卡（連同密碼
    ）之目的，在於取得贓款及掩飾犯行不易遭人追查，對於提
    供帳戶雖無引發他人萌生犯罪之確信，但仍以縱若前開取得
    帳戶之人利用其帳戶持以詐欺取財，或掩飾、隱匿特定犯罪
    所得而洗錢，亦不違背其本意之幫助犯意，於民國109年1月
    13日前之某時許，在不詳地點，以新臺幣（下同）6萬元之
    代價，將其在中國信託商業銀行帳號000-000000000000號帳
    戶（下稱中國信託A帳戶）之提款卡及密碼，提供與真實姓
    名年籍不詳之詐欺集團成員（無證據證明係未成年人）使用
    。嗣該詐欺集團成員取得本案帳戶資料後，竟共同意圖為自
    己不法之所有，基於詐欺取財及洗錢之犯意聯絡，於109年1
    月10日14時51分許，由詐欺集團成員撥打電話向丙○○佯稱：
    其係丙○○之侄子，因借票周轉資金，急需商借款項云云，致
    丙○○陷於錯誤，於同年1月13日13時34分許，在臺南市○○區○○○街0號臺南新南郵局臨櫃匯出5萬元至中國信託A帳戶內，
    其中3萬元由甲○○於同日（13日）18時30分許，以行動網路
    轉帳之方式匯入己所申辦之中國信託商業銀行帳號000-0000
    00000000號帳戶（下稱中國信託B帳戶）內，供己花用，其
    餘款項則遭詐騙集團成員以提款卡提領之方式提領，以此方
    法製造金流之斷點，致無從追查上揭犯罪所得之去向，而掩
    飾或隱匿該犯罪所得；另於109年1月13日上午10時許，詐騙
    集團成員以打電話及以LINE通訊軟體向乙○○佯稱：其稱係乙○○之友人林義澄，因周轉不靈需用錢，請幫忙調錢云云，致
    乙○○陷於錯誤，於翌（14）日上午10時9分許，在新北市○○
    區○○路0段000○00號淡水第一信用合作社板橋分社臨櫃匯出3
    5萬元至杜羽婕（杜羽婕所涉幫助詐欺等案，經檢察官為不
    起訴處分）之玉山銀行帳號000-0000000000000號帳戶（下
    稱玉山銀行帳戶），並由詐欺集團成員於同年1月15日上午7
    時42分、7時49分許，自杜羽婕上開玉山銀行帳戶內之上開3
    5萬元詐騙贓款中，層轉匯出2萬5,000元、5,000元至甲○○之
    「中國信託A帳戶」內，作為甲○○提供上開中國信託A帳戶之
    報酬，以此方法將款項分層化，以掩飾或隱匿犯罪所得，甲○○再於109年1月15日上午7時56分許，自「中國信託A帳戶」
    以網路轉帳之方式將此3萬元轉入其「中國信託B帳戶」內，
    同日（15日）上午9時52許，續其中5000元以網路轉帳方式
    轉至其不知情友人黃品樺之郵局帳戶內，其餘詐騙贓款2萬5
    ,000元，則由被告提領花用。嗣經丙○○、乙○○發覺有異，報
    警處理而循線查獲上情。
三、案經丙○○、乙○○分別訴由基隆市警察局第四分局報告臺灣基
    隆地方檢察署檢察官偵查起訴。
    理  由
壹、證據能力：
    按被告以外之人於審判外之陳述，雖不符合刑事訴訟法第15
    9條之1至第159條之4之規定，但經當事人於審判程序同意作
    為證據，法院審酌該言詞陳述或書面陳述作成時之情況，認
    為適當者，亦得為證據，當事人、代理人或辯護人於法院調
    查證據時，知有第159條第1項不得為證據之情形，而未於言
    詞辯論終結前聲明異議者，視為有前項之同意，刑事訴訟法
    第159條第1項及第159條之5分別定有明文。本案當事人就下
    述供述證據方法之證據能力，均未於言詞辯論終結前聲明異
    議，而經本院審酌各該證據方法之作成時，並無其他不法之
    情狀，均適宜為本案之證據，依刑事訴訟法第159條之5之規
    定，有證據能力。至於其餘認定本案犯罪事實之非供述證據
    ，查無違反法定程序取得之情，依刑事訴訟法第158條之4規
    定反面解釋，亦具證據能力。
貳、實體事項：
一、訊據被告固不否認中國信託A帳戶、中國信託B帳戶為其所申
    設，且有於109年1月13日18時30分許，以網路轉帳之方式將
    3萬元自「中國信託A帳戶」匯入「中國信託B帳戶」，並於
    同日（13日）18時39分自「中國信託B帳戶」持提款卡提領3
    萬元；另於109年1月15日上午7時56分許，自「中國信託A帳
    戶」以網路轉帳之方式將3萬元轉入其「中國信託B帳戶」內
    ，並於同日（15日）上午9時52許，將其中5000元以網路轉
    帳方式轉至其不知情友人黃品樺之郵局帳戶內，其餘詐騙贓
    款2萬5,000元，則由其提領，惟矢口否認有何幫助詐欺、洗
    錢之犯行，辯稱：「中國信託A帳戶」的存摺遺失很久了，
    伊大部分都是使用網路銀行做交易，109年1月間，伊有去申
    請「中國信託A帳戶」提款卡的補發，也有拿到新的提款卡
    ，但約1-2個月後搬家，搬家時就找不到提款卡，網路銀行
    也都是伊自己在使用，沒有人知道密碼，上開伊從「中國信
    託A帳戶」、「中國信託B帳戶」領的錢，是伊家人、朋友借
    給伊的，但是朋友不確定是何時匯款的；但伊沒有於109年1
    月13日以提款卡提領中國信託A帳戶內之2萬、2萬、2萬、4
    萬、2萬，只有將3萬元轉入中國信託B帳戶內云云，經查：
(一)被告有申設上開中國信託A帳戶、中國信託B帳戶，且告訴人
    丙○○、乙○○於犯罪事實欄一、所示時間，遭詐欺集團成員詐
    騙後，丙○○匯款5萬元至被告上開中國信託A帳戶內，乙○○則
    匯款35萬元至杜羽婕上開玉山銀行帳戶內，再於109年1月15
    日上午7時42分、7時49分許，由詐騙集團成員自杜羽婕上開
    玉山銀行帳戶內之35萬元詐騙贓款中，轉匯2萬5,000元、5,
    000元至被告中國信託A帳戶，續由被告於同日上午7時56分
    許，自以網路轉帳之方式，自中國信託A帳戶將此3萬元轉入
    己之中國信託B帳戶內，供己花用等節，為被告所不爭執，
    且據證人即告訴人丙○○、乙○○於警詢中及證人杜羽婕於警詢
    中證述綦詳（109年度偵字第2276號卷第7-11、205-206、20
    9-211頁），並有告訴人丙○○提出之郵政跨行匯款申請書、
    中國信託銀行帳號000000000000號帳戶（即中國信託A帳戶
    ）之開戶資料及交易明細、中國信託商業銀行股份有限公司
    109 年11月10日中信銀字第109224839284794 號函暨所附帳
    號000000000000號交易明細、中國信託商業銀行股份有限公
    司109 年11月30日中信銀字第109224839301558 號函暨所附
    帳號000000000000 號帳戶（即中國信託B帳戶）之開戶資料
    及交易明細、中國信託商業銀行股份有限公司110 年1 月29
    日中信銀字第110224839024505 號函暨所附帳號0000000000
    00號帳戶資料、玉山銀行110 年7 月14日玉山個（集）字第
    1100049214號函暨所附帳號0000000000000 號帳戶（杜羽婕
    ）基本資料、告訴人乙○○提出之跨行匯款申請書、LINE對話
    紀錄、證人杜羽婕提出之LINE對話紀錄擷圖、中國信託商業
    銀行股份有限公司111年1月20日中信銀字第1112000435號函
    暨所附帳號000000000000號、000000000000 號帳戶（甲○○
    ）資料、玉山銀行111 年2 月8 日玉山個（集）字第111001
    3313號函暨所附帳號0000000000000 號帳戶（杜羽婕）資料
    等件在卷可稽（109年度偵字第2276號卷第19、21-25、105-
    107、113-119、131-144、181-183、213、225-234、235-26
    3頁；本院卷一第35-256、259-270頁），是被告申設之中國
    信託A帳戶，確已遭詐欺集團成員使用並匯入告訴人丙○○詐
    騙款項、層轉告訴人乙○○遭詐款項之事實，堪以認定。　
(二)被告雖以前詞置辯，惟被告先於偵查中稱：伊把中國信託A
    帳戶的存摺、金融卡及密碼放在一起，密碼有寫在字條上，
    伊搬過很多次家，忘了放在哪裡，而這個帳戶有報遺失云云
    （同上偵卷第98頁）、本院準備程序中稱：中國信託A帳戶
    的存摺，很久前就遺失了，伊使用該帳戶都是用網路銀行，
    後來在109年1月間有去申請補發提款卡，補辦的提款卡，伊
    有把密碼改成伊常用的密碼，把提款卡放在家裡的盒子內，
    拿到提款卡後約1-2個月搬家，在搬家後就找不到了云云（
    本院卷一第285、337頁）、又稱：是警察打電話來說伊被告
    詐欺，中國信託A帳戶被拿來當人頭帳戶，伊才去銀行掛失
    、補發提款卡，伊拿到提款卡後，把密碼改成伊的家用電話
    號碼，並放在梳妝台抽屜，約同年2月底搬家，搬家後就找
    不到云云（本院卷二第25頁），被告上開就其中國信託A帳
    戶的存摺、金融卡是否同時遺失？何時遺失？所述不一，是
    否可採，已非無疑；又被告係於109年1月6日前掛失中國信
    託A帳戶之提款卡，並於109年1月6日取得中國信託銀行補發
    之提款卡，此有中國信託商業銀行股份有限公司111年1月20
    日中信銀字第1112000435號函暨所附中國信託A帳戶之提款
    卡、存摺掛失、補發紀錄及本院公務電話紀錄可參（本院卷
    一第35-39、271頁），從而，被告既於109年1月6日始取得
    中國信託A帳戶補發之提款卡，且安全置放於家中盒子內，
    過了1-2個月始搬家，而本案告訴人丙○○、乙○○遭詐騙並匯
    款之期間為「109年1月13日至同年月14日」，並無被告上開
    所述因搬家而使中國信託A帳戶之提款卡遺失之可能，亦無
    可能如被告所述，係因被害人報案稱中國信託A帳戶遭列警
    示，始去辦理提款卡之掛失、補發；另被告又稱：伊於109
    年1月13日、1月15日自中國信託A帳戶網路轉帳到中國信託B
    帳戶的3萬、3萬，是家人、朋友匯錢給伊的云云（本院卷第
    285頁），惟經本院屢請被告提出該段期間其親友有匯款至
    中國信託A帳戶的匯款資料，被告迄於111年10月12日言詞辯
    論終結時，均未提出，而就匯款人究係何人，亦僅泛稱可能
    伊跟阿公借的錢、跟朋友借的錢，但是是誰匯款的伊不知道
    ，也不知道何時匯款的云云（參被告之供述；本院卷一第33
    7頁、卷二第24頁），再細稽中國信託A帳戶之歷史交易明細
    （參本院卷一第175-177頁），該帳戶存款於109年1月6日（
    即被告取得補發之提款卡日）即由被告以網路轉帳方式將餘
    額485元匯入中國信託B帳戶內（參被告之供述；本院卷一第
    337頁、卷二第25頁），該帳戶餘額為「0」，並於109年1月
    9日至109年1月13日間，即有數筆不明款項存入，而經本院
    詢問被告是否認識109年1月9日匯入之15萬元之匯款人劉朝
    和、109年1月13日匯入之10萬元之匯款人周雪麗、109年1月
    13日匯入5萬元之匯款人丙○○（即本案告訴人），被告俱稱
    不認識，並稱大筆款項不可能是親友匯款的，大概3-4萬元
    才會是朋友出借的（參本院卷二第25頁、卷一第337頁），
    益徵被告所辯本案告訴人遭詐騙期間之款項係由其親友匯款
    云云，並不足採。又觀之中國信託A帳戶於109年1月13日之
    交易明細（本院卷一第176-177頁），於周雪麗匯入10萬元
    、本案告訴人丙○○匯入5萬元後，旋於同日遭人以提款卡提
    領之方式領出2萬、2萬、2萬、4萬、2萬，而被告堅稱：其
    於109年1月13日未以提款卡提領中國信託A帳戶內之2萬、2
    萬、2萬、4萬、2萬，只有將3萬元轉入中國信託B帳戶內等
    語（本院卷二第26頁），而卷內並無事證足證被告有持中國
    信託A帳戶之提款卡領取告訴人丙○○所匯之款項，故僅能認
    定被告有將中國信託A帳戶提款卡及密碼提供予真實姓名年
    籍不詳之人使用；另被告雖於109年1月13日18時30分自中國
    信託A帳戶轉匯3萬元至中國信託B帳戶，另於109年1月15日7
    時42分、7時49分，於詐欺集團成員將告訴人乙○○匯入杜羽
    婕上開玉山銀行35萬元中之2萬5000元、5000元匯入被告之
    中國信託A帳戶後，被告亦於同日7時56分將3萬元匯入中國
    信託B帳戶內（參本院卷一第176-177、256頁交易明細），
    惟被告陳稱此6萬元，係用以繳納房租的訂金、償債等語（
    本院卷二第26-27頁），足徵此6萬元係被告可實際支付花用
    ，卷內復無被告擔任車手而將此6萬元轉交其他詐欺集團成
    員之積極事證，僅能作有利被告之認定，認係被告提供中國
    信託A帳戶供詐欺集團成員使用之報酬，尚難認被告與詐騙
    本案告訴人之詐欺集團成員就實施詐欺、洗錢之犯行，具有
    犯意聯絡及行為分擔。
(三)按刑法上之故意，可分為直接故意與不確定故意（間接故意
    ），行為人對於構成犯罪之事實，明知並有意使其發生者，
    為直接故意；行為人對於構成犯罪事實，預見其發生而其發
    生並不違背其本意者，為間接故意。又間接故意與有認識的
    過失區別，在於二者對構成犯罪事實，雖均預見其能發生，
    但前者對其發生，並不違背其本意，後者則確信其不發生。
    且幫助犯成立，以行為人主觀上認識被幫助者，正欲從事犯
    罪或係正在從事犯罪，且該犯罪有既遂可能，而其行為足以
    幫助他人實現構成要件者，即具有幫助故意，並不以行為人
    確知被幫助者，係犯何罪名為必要。金融帳戶之存摺、金融
    卡暨密碼，事關存戶個人財產權益之保障，除非本人或與本
    人關係親密者，一般人均有妥為保管防止他人任意使用之認
    識，難認有自由流通之理由，縱使在特殊情況下，偶有交付
    他人使用之需，亦必深入瞭解用途後，再行提供使用，方符
    常情。若帳戶金融卡暨密碼落入不明人士手中，極易被利用
    為與財產有關之犯罪工具，此為吾人一般生活認識所易於體
    察之常識。況近來詐欺取財之犯罪類型層出不窮，該等犯罪
    ，多係利用他人帳戶作為詐欺所得財物之出入或層轉帳戶，
    並經媒體廣為披載，且於各郵局、銀行、信用合作社等金融
    機構，甚且自動櫃員機旁，均有提示及宣導勿交付帳戶資料
    予來路不明之人之警示宣導資料；被告具有高職畢業之學歷
    （本院卷一第13頁個人戶籍資料），從事網拍、有長期使用
    金融機構帳戶之經驗（本院卷一第337頁），且於案發時，
    已為33歲之成年人，並非懵懂無知或初步入社會之無經驗年
    輕人，是被告對於任意交付可供存取帳戶款項之提款卡及密
    碼，該帳戶可令不法詐騙份子為不法使用乙節，應有所預見
    。再觀諸其中國信託A帳戶之存款交易明細，被告於109年1
    月6日取得補發之提款卡後，即於同日將帳戶內餘額485元轉
    至中國信託B帳戶內，中國信託A帳戶的餘額為「0」，已如
    前述，此等客觀事態，亦核與一般提供帳戶予詐欺集團成員
    時，為免個人存款蒙受損失，該等帳戶存款餘額均甚低之經
    驗法則相符，且適足彰顯被告早已預見收受帳戶者不法惡用
    帳戶之可能性，故預為防免自己銀行帳戶內財產損害之自保
    措施。是依本件卷內事證，固無證據證明被告知悉詐欺集團
    成員如何犯罪，惟被告既可預見其所交付提款卡及密碼帳戶
    存提資料之對象，可能將之作為詐騙他人匯入款項使用，藉
    以使被害人將款項存入後再行領出或匯轉，竟仍交付其中國
    信託A帳戶之提款卡及密碼，幫助他人既遂詐欺、洗錢犯行
    ，顯具有縱該人以其金融帳戶實施詐欺、洗錢犯罪，亦放任
    而不違背其本意之幫助意思，是以，被告將中國信託A帳戶
    之提款卡及密碼提供予詐欺集團成員使用時，當可預見可能
    以該帳戶供作詐欺取財之非法用途並隱匿、掩飾犯罪所得財
    物或財產上利益，竟不違背其本意，仍提供該帳戶予他人使
    用，其主觀上具有幫助他人實施詐欺取財犯罪及洗錢犯罪之
    不確定故意，灼然甚明。
二、綜上所述，本件事證明確，被告前揭犯行堪予認定，應依法
    論科。
參、論罪科刑
一、按刑法第30條之幫助犯，係以行為人主觀上有幫助故意，客
    觀上有幫助行為，即對於犯罪與正犯有共同認識，而以幫助
    意思，對於正犯資以助力，但未參與實行犯罪之行為者而言
    。幫助犯之故意，除需有認識其行為足以幫助他人實現故意
    不法構成要件之「幫助故意」外，尚需具備幫助他人實現該
    特定不法構成要件之「幫助既遂故意」，惟行為人只要概略
    認識該特定犯罪之不法內涵即可，無庸過於瞭解正犯行為之
    細節或具體內容。此即學理上所謂幫助犯之「雙重故意」。
    金融帳戶乃個人理財工具，依我國現狀，申設金融帳戶並無
    任何特殊限制，且可於不同之金融機構申請多數帳戶使用，
    是依一般人之社會通念，若見他人不以自己名義申請帳戶，
    反而收購或借用別人之金融帳戶以供使用，並要求提供提款
    卡及告知密碼，則提供金融帳戶者主觀上如認識該帳戶可能
    作為對方收受、提領特定犯罪所得使用，對方提領後會產生
    遮斷金流以逃避國家追訴、處罰之效果，仍基於幫助之犯意
    ，而提供該帳戶之提款卡及密碼，以利洗錢實行，仍可成立
    一般洗錢罪之幫助犯（最高法院刑事大法庭108 年度台上大
    字第3101號刑事裁定意旨參照）。被告將中國信託A帳戶提
    供予詐欺集團成員，使之得持以對告訴人丙○○施以詐術，致
    其陷於錯誤，並依指示匯款至中國信託A帳戶，另使告訴人
    乙○○遭詐騙後所匯入杜羽婕上開玉山銀行之款項，得以層轉
    至中國信託A帳戶等情，已如上述。被告所為固未直接實行
    詐欺取財、掩飾或隱匿特定犯罪所得之本質、來源、去向、
    所在之構成要件行為，惟其提供中國信託A帳戶之提款卡及
    密碼予詐騙之人，確對遂行詐欺取財、掩飾或隱匿特定犯罪
    （詐欺取財罪屬洗錢防制法第3條第2款之特定犯罪）所得之
    本質、來源、去向、所在資以助力，有利詐欺取財及洗錢之
    實行。故核被告所為，係犯刑法第30條第1項、第339條第1
    項之幫助詐欺取財罪（被害人丙○○部分），及刑法第30條第
    1項、洗錢防制法第2條第2款、第14條第1項之幫助一般洗錢
    罪（被害人丙○○、乙○○部分）。而起訴暨更正意旨（本院卷
    一第335頁）認被告該當刑法第339條之4第1項第2款之三人
    共犯加重詐欺取財罪、洗錢防制法第14條第1項之洗錢罪，
    容有誤會，已如前述【詳貳、一(二)所載】，於此敘明。
二、再被告以一提供中國信託A帳戶之幫助行為，供本件詐欺集
    團詐騙告訴人丙○○，並用以層轉告訴人乙○○遭騙款項使用，
    係以一行為同時觸犯一幫助詐欺取財罪及數幫助一般洗錢罪
    ，侵害不同之財產法益，為想像競合犯，應依刑法第55條規
    定，從一重論以幫助一般洗錢罪處斷。
三、被告係對正犯資以助力而實施犯罪構成要件以外之行為，為
    幫助犯，依刑法第30條第2項之規定，按正犯之刑減輕之。
四、爰以行為人之責任為基礎，審酌被告預見將中國信託A帳戶
    交付他人使用，可能因此幫助他人遂行詐欺及洗錢犯行，竟
    仍將本案帳戶提供予他人使用，以此方式幫助他人從事詐欺
    取財及洗錢之犯行，造成犯罪偵查追訴的困難性，危害交易
    秩序與社會治安，且造成本案告訴人受有上開財產上損害，
    所為實無足取；兼衡酌被告否認犯行，惟已與告訴人丙○○、
    乙○○調解成立（參本院卷一第280-1至280-2頁調解筆錄），
    允為賠償所受損害之犯後態度，暨斟酌被告為本件犯行之手
    段及其高職畢業之智識程度（本院卷一第13頁個人戶籍資料
    ）、自述目前從事外拍、月入3萬多元、未婚之家庭經濟狀
    況及生活狀況（本院卷二第49頁）等一切情狀，量處如主文
    所示之刑，並諭知罰金易服勞役之折算標準，以資儆懲。
五、末查，被告雖曾於95年間，因妨害自由等案件，經法院判決
    判處有期徒刑6月確定，惟於96年4月10日易科罰金執行完畢
    後，迄至111年10月12日止，未曾因故意犯罪受有期徒刑以
    上刑之宣告，有臺灣高等法院被告前案紀錄表1件在卷可徵
    ，是其素行尚稱良好，亦有相當自我節制控制能力，其於偵
    查、本院準備程序及審理時雖否認犯行，惟其已與告訴人丙○○、乙○○成立訴訟上調解，允為分期賠償5萬元、25萬元，
    有本院調解筆錄可參（參本院卷一第280-1至280-2頁），本
    院認被告經此偵、審教訓，當知所警惕，信無再犯之虞，因
    認對其宣告之刑以暫不執行為適當，爰依刑法第74條第1項
    第2款之規定，併予宣告緩刑3年。又為使告訴人獲得更充足
    之保障，並督促被告履行調解筆錄所定之分期賠償金，以確
    保被告緩刑之宣告能收具體之成效，爰依刑法第74條第2項
    第3款規定，命被告應依本案調解內容，於如附表所示之期
    間，依如附表所示之方式，向告訴人支付如附表所示之金額
    。末依刑法第75條之1第1項第4款規定，倘被告不履行上開
    負擔，且情節重大，足認原宣告之緩刑難收其預期效果，而
    有執行刑罰之必要者，本案緩刑之宣告得予撤銷，則被告仍
    應執行所處之刑罰，附此敘明。
六、又「任何人都不得保有犯罪所得」為普世基本法律原則，犯
    罪所得之沒收、追徵，在於剝奪犯罪行為人之實際犯罪所得
    （原物或其替代價值利益），使其不能坐享犯罪之成果，以
    杜絕犯罪誘因，可謂對抗、防止財產犯罪之重要刑事措施，
    性質上屬類似不當得利之衡平措施，著重所受利得之剝奪。
    然而，苟無犯罪所得，或無法證明有犯罪所得，自不生利得
    剝奪之問題。是以，在幫助犯之情形，苟幫助犯並未因其幫
    助行為而獲得任何犯罪所得（如未自正犯處取得任何利益）
    或無法證明其有犯罪所得，自不生利得剝奪之問題，亦不需
    就正犯所獲得之犯罪所得而負沒收、追徵之責。被告提供中
    國信託A帳戶，使詐欺集團成員得以遂行事實欄所載詐欺取
    財、洗錢之犯行，被告所獲之報酬為6萬元乙節，已如前述
    ，惟被告已與告訴人丙○○、乙○○成立訴訟上調解，允為分期
    賠償5萬元、25萬元，有本院調解筆錄可參（參本院卷一第2
    80之1至280之2頁），堪認已達剝奪犯罪所得之目的，如再
    將被告之犯罪所得諭知沒收或追徵，容有過苛之虞，認無宣
    告沒收、追徵之必要。
七、不另為無罪諭知：
(一)公訴暨更正意旨另認：被告就事實欄一、所示告訴人乙○○遭
    詐騙部分，被告另涉刑法第339條之4第1項之三人共犯加重
    詐欺取財罪等語。
(二)經查：告訴人乙○○於遭詐欺集團成員詐騙後，係將35萬元匯
    入杜羽婕上開玉山銀行帳戶內等情，已如前述【參上開貳、
    一(一)所載】，被告並未提供其所有中國信託A帳戶作為告
    訴人乙○○遭詐騙後之匯款帳戶，而對詐騙集團成員詐騙乙○○
    的部分提供助力；而告訴人乙○○遭詐欺集團成員詐騙而而匯
    款至上開玉山銀行帳戶時，詐欺集團成員所為之詐欺取財行
    為已為既遂，從而，難認被告就此部分有何加重詐欺取財或
    幫助詐欺取財犯行，然此部分與被告上開所犯幫助洗錢罪，
    本院認具有裁判上一罪關係，爰不另為無罪之諭知。
據上論斷，應依刑事訴訟法第299條第1項前段，判決如主文。
本案經檢察官黃佳權提起公訴，檢察官張長樹到庭執行職務。
中　　華　　民　　國　　111 　年　　11　　月　　9 　　日
              刑事第五庭審判長法　官　吳佳齡
　　　　　　　                法  官  鄭虹眞
　　　　　　　                法  官  周霙蘭
以上正本證明與原本無異。
如不服本判決應於收受送達後20日內向本院提出上訴書狀，並應
敘述具體理由；其未敘述上訴理由者，應於上訴期間屆滿後20日
內向本院補提理由書( 均須按他造當事人之人數附繕本) 「切勿
逕送上級法院」。　　　　　　　　　
中　　華　　民　　國　　111 　年　　11　　月　　9 　　日
                              書記官  洪儀君
附錄論罪法條：
中華民國刑法第339條
（普通詐欺罪）
意圖為自己或第三人不法之所有，以詐術使人將本人或第三人之
物交付者，處5年以下有期徒刑、拘役或科或併科50萬元以下罰
金。
以前項方法得財產上不法之利益或使第三人得之者，亦同。
前二項之未遂犯罰之。
洗錢防制法第2條
本法所稱洗錢，指下列行為：
一、意圖掩飾或隱匿特定犯罪所得來源，或使他人逃避刑事追訴
    ，而移轉或變更特定犯罪所得。
二、掩飾或隱匿特定犯罪所得之本質、來源、去向、所在、所有
    權、處分權或其他權益者。
三、收受、持有或使用他人之特定犯罪所得。
洗錢防制法第14條
有第二條各款所列洗錢行為者，處7年以下有期徒刑，併科新臺
幣5百萬元以下罰金。
前項之未遂犯罰之。
前二項情形，不得科以超過其特定犯罪所定最重本刑之刑。
【附件】　　　　　　　　　
臺灣基隆地方法院調解筆錄
111年度附民移調字第72號
    聲請人  丙○○　住○○市○○區○○街○段000巷00號   
                    居台南市○○區○○○街00巷00號4樓之8
            乙○○　住○○市○○區○○街00巷0弄00號     
    相對人  甲○○　身分證統一編號：Z000000000號　     
                    住○○市○○區○○○街00○0號       
                    居基隆市○○區○○街000號16樓       
上列當事人間111 年度附民移調字第72號就本院111 年度金訴字
第25號洗錢防制法等案件刑事附帶民事訴訟請求損害賠償聲請調
解事件，於中華民國111 年2 月24日下午3時7分，在本院刑事第
二法庭公開審判時，調解成立。茲記其大要如下：
出席人員：
    受命法官　周霙蘭
    書 記 官　洪儀君
    通　  譯　施蕙倫
到場調解關係人：
    聲請人  丙○○、乙○○ 到
    相對人  甲○○ 到
調解成立內容：
一、相對人願給付聲請人丙○○新臺幣（下同）伍萬元，共分五
    期，以每月為一期，每期壹萬元，自民國一一一年三月起，
    於每月十五日前，匯入聲請人指定中華郵政股份有限公司台
    南海佃郵局之帳戶（戶名：丙○○；帳號：00000000000000
    ），至全部清償完畢為止，如有一期未給付，視為全部到期
    。
二、相對人願給付聲請人乙○○貳拾伍萬元，以每月為一期，自
    民國一一一年三月至七月，於每月十五日前給付伍仟元；一
    一一年八月起，於每月十五日前，給付壹萬元，最後一期則
    給付伍仟元，匯入聲請人指定玉山商業銀行股份有限公司光
    復分行之帳戶（戶名：乙○○；帳號：0000000000000 ），
    至全部清償完畢為止，如有一期未給付，視為全部到期。
三、聲請人其餘請求拋棄。
四、聲請程序費用各自負擔。
以上調解筆錄當庭交當事人閱覽兩造均承認無訛簽名蓋章於後：
                      聲 請 人  丙○○
                      聲 請 人  乙○○
                      相 對 人  甲○○
中　　華　　民　　國　 111　　年　　2 　　月　　24　　日
                  臺灣基隆地方法院刑事第四庭
                      書 記 官  洪儀君
                      受命法官  周霙蘭
以上正本證明與原本無異。
中　　華　　民　　國　　111 　年　　2 　　月　　24　　日
                      書 記 官  洪儀君